【裁判字號】    95,抗,777
【裁判日期】    951215
【裁判案由】    本票裁定
【裁判全文】
臺灣臺北地方法院民事裁定               95年度抗字第777號
抗  告  人  丙○○
                        1樓
            丁○○
            甲○○
            乙○○
相  對  人  建華商業銀行股份有限公司
                        1
法定代理人  戊○○
上列抗告人間因本票裁定准許強制執行事件，對於民國95年10月
18日本院95年度票字第117650號裁定提起抗告，本院裁定如下：
    主  文
抗告駁回。
抗告程序費用新台幣壹仟元由抗告人連帶負擔。
    理  由
一、按執票人向本票發票人行使追索權時，得聲請法院裁定後強
    制執行，票據法第123條定有明文。本票執票人，依票據法
    第123條規定，聲請法院裁定許可對發票人強制執行，性質
    上係屬非訟事件，此項聲請之裁定及抗告法院之裁定，僅依
    非訟事件程序以審查強制執行許可與否，並無確定實體上法
    律關係存否之效力，如發票人就票據債務之存否有爭執時，
    應由發票人另提起確認之訴，以資解決（最高法院57年台抗
    字第76號判例參照）。
二、本件相對人主張其執有抗告人於民國83年5月17日所簽發之
    本票1紙，金額新台幣（下同）4,700,000元，付款地在台北
    市，利息按年息9.75％計算，免除作成拒絕證書，到期日為
    民國95年6月30日，詎於到期後經提示未獲付款，為此聲請
    原法院裁定准予強制執行等情，業據提出與所述相符之本票
    為證，原法院依首開規定予以准許，尚無不合。
三、抗告意旨略以：抗告人丙○○、丁○○於81年5月12日，以
    其所有位於新竹市○○路○段38-1號3樓之1，面積約51坪房
    屋，向相對人抵押貸款6,000,000元，設定最高限額抵押權
    7,200,000元，相對人於81年5月25日撥付4,700,000元後，
    即要求抗告人共同簽發系爭本票，為撥付貸款之借據，並授
    權相對人自行填寫到期日及利率，詎相對人違背抗告人授權
    之原意，將系爭本票發票日填寫為83年5月17日，與抵押權
    設定日及貸款撥付日相距2年之久，顯見當初相對人誆使抗
    告人共同簽發系爭票據作為貸款之借據，以及其後故意將系
    爭本票發票日填寫與前述貸款毫無相關之日期，係出於意圖
    利用系爭本票重複索取房貸本金4,700,000元之惡意，依票
    據法第14條之規定，自不得享有票據上之權利，為此提起抗
    告，聲明原裁定應予廢棄云云。
四、查系爭本票從形式上觀之，要件並無不合，而抗告人上開所
    稱縱然屬實，亦屬實體上法律關係存否之爭執，依首開說明
    ，非本件非訟程序所得加以審究。從而，抗告意旨指摘原裁
    定不當，求予廢棄，應無理由，應予駁回。
五、據上論結，本件抗告為無理由，爰依非訟事件法第21條第2
    項、第24條第1項、第46條、民事訴訟法第495條第之1第1項
    、第449條第1項、第85條第2項，裁定如主文。
中    華    民    國    95    年    12    月    15    日
              民事第五庭審判長法      官  翁昭蓉
                              法      官  林麗真
                              法      官  陶亞琴
以上正本係照原本作成。
如不服本裁定，僅得於收受裁定正本送達後10日內，以適用法規
顯有錯誤為理由，向本院提出再抗告狀（須附繕本一份及繳納再
抗告裁判費新台幣1,000元），經本院許可後始可再抗告。
中    華    民    國    95    年    12    月    15    日
                              法院書記官  吳芳玉


司法院資訊處製作；財團法人民間司法改革基金會備份。
